【裁判字號】    90,抗,520
【裁判日期】    901115
【裁判案由】    聲請易科罰金
【裁判全文】
臺灣高等法院刑事裁定                                九十年度抗字第五二號
    抗告人即
    異  議  人  甲○○
右抗告人因對於檢察官之執行指揮聲明異議案件，不服台灣桃園地方法院九十年度聲
字第二八四六號中華民國九十年九月廿二日第一審裁定（執行案號：台灣桃園地方法
院檢察署九十年度執字第三一一號），提起抗告，本院裁定如左：
    主  文
抗告駁回。
    理  由
一、本件抗告意旨略以：抗告人即受刑人甲○○因涉犯賭博罪，經臺灣桃園地方法院
    判處有期徒刑五月，如易科罰金以三百元折算一日確定。嗣經臺灣桃園地方法院
    檢察署通知到案執行，隨即前往報到執行。詎執行檢察官以抗告人反覆實施同一
    犯罪為由，不准易科罰金，實屬欠妥。抗告人確係收到執行通知後，即到案執行
    。況依刑法第四十一條規定，因職業、家庭之關係執行顯有困難者，得易科罰金
    。抗告人父親有心臟病、母要照顧其父及孫女，不能出外謀職，伊弟亦失業，端
    賴抗告人撫育，有戶籍謄本可稽。而抗告人在仲介公司任職，有里長證明書、營
    利事業登記證足憑。抗告人如入監執行，則全家將坐困愁城，生計斷絕，聲明人
    有因職業及家庭上之關係執行顯有困難，然而檢察官不准抗告人易科罰金，檢察
    官指揮執行，顯有不當，爰依法聲明異議云云。
二、原裁定以：刑法第四十一條第一項固規定：「犯最重本刑為五年以下有期徒刑以
    下之刑之罪，而受六個月以下有期徒刑或拘役之宣告，因身體、教育、職業、家
    庭之關係或其他正當事由，執行顯有困難者，得以一元以上三元以下折算一日，
    易科罰金。」，然聲請人於聲明狀中並無敘及其現正從事何等正當職業，其泛泛
    曰其父陳朝宗、母蔡秋霞、女陳虹潔尚待其扶養，其侍何扶養，即難謂已有釋明
    ；再查，依聲請人所提出之戶籍謄本顯示，其父陳朝宗、母蔡秋霞分別係民國卅
    六、卅七年次之人，距勞工強制退休之年亦差甚遠，該二人難謂無自行謀生之能
    力，況聲請人之同胞兄弟陳佳鴻係民國六十五年次，時值青壯，何以竟未能扶養
    聲請人之父母，亦未有所釋明；聲請人提出證明其扶養其父母、女兒之里長證明
    ，核無任何實益，況即使該里長證明屬實，亦僅屬其扶養其父母、女兒之現況，
    並不表示該等受扶養人不能自謀生活或接受他人之扶養。末查，刑法第四十一條
    第一項但書規定：「但確因不執行所宣告之刑，難收矯正之效或難以維持法秩序
    者，不在此限。」，聲請人自少年時期即有賭博非行而經台灣士林地方法院於八
    十年五月十八日裁定處分在案，又再於甫成年後之八十八年三月廿二日起，經營
    職業電動賭博機具之賭場，被警於同年月廿四日查獲後，經台灣板橋地方法院於
    同年十月十五日判處其有期徒刑四月確定，詎其仍不知悔改，於該案尚在審理期
    間之八十八年八月間，又受僱於黃來枝，共同經營職業電動賭博機具之賭場，而
    為原審法院於九十年五月七日以九十年度易字第四一四號判處有期徒刑五月確定
    ，此有案件明細表三紙、台灣板橋地方法院八十八年度易字第三二四七號、原審
    法院九十年度易字第四一四號判決各一紙在卷可稽，足認不執行原審法院九十年
    度易字第四一四號判決所宣告之有期徒刑五月，難收矯正之效。認檢察官本於職
    權斟酌，不准抗告人易科罰金，要無不合，並據以駁回抗告人之異議，經核並無
    違誤。
三、經查抗告意旨以：抗告人入監執行前在今天不動產仲介經紀公司任職，全家端賴
    抗告人維持生計云云。嗣經本院函詢勞工保險局，據該局稱：「查甲○○君目前
    無勞工保險投保生效紀錄」，此有該局九十年廿月廿八日保承字第一０二００九
    五號函可稽。且抗告人於八十八、八十九年度亦無所得申報資料，有財政部台北
    市國稅局九十年十月廿六日財北國稅北投徵字第九０００六三一二號函可證。是
    被告稱有正當職業，維持全家生計，顯難採信。檢察官本於職權斟酌，不准抗告
    人易科罰金，原審駁回抗告人之抗告，於法並無違誤。足見抗告人之抗告，為無
    理由，應予駁回。
據上論斷結應依刑事訴訟法第四百十二裁定如主文。
中      華      民      國    九十      年     十一     月     十五     日
                            臺灣高等法院刑事第廿四庭
                                審判長法  官  陳  貽  男
                                      法  官  陳  憲  裕
                                      法  官  王  炳  梁
右正本證明與原本無異。
不得再抗告。
                                      書記官  潘  大  鵬
中      華      民      國      九十     年    十一   月       十五     日


司法院資訊處製作；財團法人民間司法改革基金會備份。
